臺灣高雄地方法院民事裁定　　　　　　　94年度聲字第1744號
聲　請　人　甲○○
相　對　人　丙○○
　　　　　　乙○○
當事人間聲請返還擔保金事件，本院裁定如下：
    主  文
聲請駁回。
    理  由
一、聲請意旨略以：聲請人前依本院91年度全字第455 號假扣押
    裁定提供價值新臺幣（下同）3,000,000 元之擔保物，以本
    院91年度存字第363 號提存在案。茲因聲請人與相對人間請
    求清償借款事件之本案訴訟，業經本院以91年度訴字第798
    號判決聲請人勝訴確定，應供擔保之原因已然消滅，爰依民
    事訴訟法第104 條第1 項第1 款之規定，請求准予返還擔保
    金。
二、按有下列各款情形之一者，法院應依供擔保人之聲請，以裁
    定命返還其提存物或保證書：1 應供擔保之原因消滅者。2
    供擔保人證明受擔保利益人同意返還者。3 訴訟終結後，供
    擔保人證明已定20日以上之期間，催告受擔保利益人行使權
    利而未行使，或法院依供擔保人之聲請，通知受擔保利益人
    於一定期間內行使權利並向法院為行使權利之證明而未證明
    者，民事訴訟法第104 條第1 項定有明文。又上開規定，於
    其他依法令供訴訟上之擔保者，準用之，同法第106 條前段
    ，亦有明文。
三、查聲請人前依本院91年度全字第455 號假扣押裁定提供中國
    商業銀行三多分行無記名可轉讓定期存單面額1,000,000 元
    2 紙（編號AA902789號、AA902790號）、面額500,000 元2
    紙（編號C04554號、C04555號）為擔保物，以本院91年度存
    字第363 號提存書提存在案，而就相對人丙○○所有、對於
    中華電信股份有限公司臺灣南區電信公司高雄營運區之薪津
    、將來可領取之公營移轉民營化之結算金、離職資遣費及勞
    保補償金等債權，及相對人乙○○所有、坐落高雄縣三民區
    ○○段709 之1 地號土地、面積324.47平方公尺、權利範圍
    全部，及同段855 之1 地號土地、面積132.64平方公尺、權
    利範圍全部，實施假扣押在案，嗣聲請人並依臺灣高等法院
    高雄分院92年度抗字第644 號裁定，將上開中國商業銀行三
    多分行可轉讓定期存單面額1,000,000 元1 紙（編號AA9027
    89號）、面額500,000 元1 紙（編號C04554號）變換為中國
    商業銀行三多分行無記名可轉讓定期存單面額1,000,000 元
    1 紙（編號408356號）、面額500,000 元1 紙（編號C04556
    號）。其後，兩造間之本案訴訟業經本院91年度訴字第798
    號判決確定，諭知相對人應連帶給付聲請人4,220,000 元及
    自91年4 月3 日起至清償日止，按年息百分之5 計算之利息
    ，有聲請人提出之上開民事判決及判決確定證明書影本各1
    份在卷可按，並經本院依職權調取91年度存字第363 號、91
    年度全字第455 號案卷核閱無訛。次查，聲請人雖主張其與
    相對人間請求清償借款事件之本案訴訟，業經本院以91年度
    訴字第798 號判決聲請人勝訴確定，應供擔保之原因已然消
    滅云云，惟查，本院91年度訴字第798 號判決，其內容乃命
    相對人應連帶給付聲請人4,220,000 元及自91年4 月3 日起
    至清償日止，按年息百分之5 計算之利息，已如前述，而本
    院上開假扣押裁定，則係諭知聲請人以1,440,000 元或同額
    之中國國際商業銀行無記名可轉讓定期存單為相對人丙○○
    供擔保後，對於相對人丙○○之財產在4,300,000 元範圍內
    ，得為假扣押，及聲請人以1,440,000 元或同額之中國國際
    商業銀行無記名可轉讓定期存單為相對人乙○○供擔保後，
    對於相對人乙○○之財產在4,300,000 元範圍內，得為假扣
    押，有聲請人所提出之上開假扣押裁定影本1 份在卷可參，
    並經本院調取本院91年度全字第455 號案卷核閱屬實，上開
    假扣押裁定所保全之債權，顯與大於前揭本案訴訟確定判決
    之債權，則前揭假扣押裁定所保全之債權，大於上述本案訴
    訟確定判決債額之部分，因未經法院為實體上之判斷，相對
    人2 人仍可能因假扣押之執行而受有損害，而聲請人又未能
    證明相對人確無損害發生，或就所生之損害，業已賠償，自
    難認其應供擔保原因已然消滅。此外，聲請人復未舉證證明
    受擔保利益人即相對人2 人同意返還，或於訴訟終結後，已
    定20日以上之期間，催告受擔保利益人即相對人2 人行使權
    利而未行使，或法院依其聲請，通知受擔保利益人即相對人
    2 人於一定期間內行使權利並向法院為行使權利之證明而未
    證明。聲請人聲請本院裁定返還擔保金，於法自有未合，應
    予駁回。
四、爰依民事訴訟法第95條、第78條，裁定如主文。
中　　華　　民　　國　　94　　年　　11　　月　　30　　日
                  民事第二庭  法  官　伍逸康
如對本裁定抗告，須於裁定送達後10日內向本院提出抗告狀。
中　　華　　民　　國　　94　　年　　11　　月　　30　　日
                              書記官  光聰
